臺灣高等法院高雄分院刑事裁定　　　　　110年度抗字第397號
抗　告　人
即聲請人　　連振逢



上列抗告人因聲請提審案件，不服臺灣高雄地方法院中華民國11
0 年10月4 日裁定（110 年度提字第16號），提起抗告，本院裁
定如下：
    主  文
抗告駁回。
    理  由
一、抗告意旨略以：抗告人即受拘禁人於民國107 年已服刑二分
    之一，有悛悔實據為第1 級受刑人，符合法定要件應獲釋放
    出獄，但仍受拘禁迄今已達刑期十分之七皆於監所度日，抗
    告人受到遠逾處罰累犯刑罰之程度、極盡折磨，已違反憲法
    第7 條平等原則，亦已違反司法院大法官釋字第202 號解釋
    憲法比例原則。依法不服察官指揮執行聲明異議向法院聲請
    提審釋放當屬有理，請撤銷原裁定並停止臺灣高雄地方檢察
    署99年執峽字第756 號執行指揮後即釋放抗告人云云。
二、按人民被法院以外之任何機關逮捕、拘禁時，其本人或他人
    得向逮捕、拘禁地之地方法院聲請提審。但其他法律規定得
    聲請即時由法院審查者，依其規定；又受聲請法院，於繫屬
    後24小時內，應向逮捕、拘禁之機關發提審票，並即通知該
    機關之直接上級機關。但經法院裁判而剝奪人身自由者，得
    以裁定駁回之，提審法第1 條第1 項、第5 條第1 項第5 款
    分別定有明文。準此，向法院聲請提審之要件，應以聲請時
    ，受聲請提審的對象係在受法院以外之機關逮捕、拘禁之狀
    態下為其前提，若係依各審級法院之判決、裁定所為之逮捕
    、拘禁，因已符合法官保留原則，自無提審之必要（最高法
    院106 年度台抗字第1051號裁定意旨參照）
三、經查，依卷附抗告人之臺灣高等法院被告前案紀錄表記載，
    抗告人前因強盜案件，經臺灣高雄地方法院以97年度重訴字
    第91號判決判處應執行有期徒刑20年，嗣經本院以98年度上
    重訴字第10號判決、最高法院以98年度台上字第7627號判決
    駁回上訴而確定，於99年1 月27日以受刑人身分入法務部矯
    正署高雄第二監獄執行（後經分別移監至同署高雄監獄、臺
    南監獄、嘉義監獄），是抗告人係檢察官依確定判決而簽發
    執行指揮書（臺灣高雄地方檢察署99年度執字第756 號）發
    監執行之受刑人，目前屬依法在監執行之狀態，堪認抗告人
    係經法院裁判確定而剝奪其人身自由，並非遭法院以外之機
    關逮捕、拘禁，不符合提審之規定。原審以抗告人係屬經法
    院裁判而遭剝奪人身自由之情形，裁定駁回其聲請，並無違
    誤，是本件抗告為無理由，應予駁回。
據上論結，應依提審法第10條第2 項前段，裁定如主文。
中    華    民    國   110    年    11    月    10    日
                  刑事第九庭    審判長法  官  莊崑山
                                      法  官  惠光霞
                                      法  官  林家聖
以上正本證明與原本無異。
不得再抗告。
中    華    民    國   110    年    11    月    10    日
                                      書記官  王秋淑